【裁判字號】    96,審易,757
【裁判日期】    970416
【裁判案由】    竊盜等
【裁判全文】
臺灣桃園地方法院刑事判決             96年度審易字第757號
公  訴  人  臺灣桃園地方法院檢察署檢察官
被      告  乙○○
指定辯護人  本院公設辯護人  陳瑞明
上列被告因竊盜等案件，經檢察官提起公訴（96年度偵字第1532
7 號），嗣被告於準備程序進行中為有罪之陳述，經檢察官聲請
改依協商程序而為判決，本院判決如下：
    主  文
乙○○無故侵入他人住宅，累犯，處有期徒刑月，減為有期徒
刑壹月又拾伍日；又踰越安全設備竊盜，累犯，處有期徒刑壹年
壹月，減為有期徒刑陸月又拾伍日。應執行有期徒刑捌月。
    事實及理由
一、本件被告乙○○所犯係屬刑事訴訟法第376 條第1 款最重本
    刑為3 年以下有期徒刑之罪，及刑事訴訟法第376 條第2 款
    之刑法第321 條第1 項第2 款之加重竊盜罪，其於準備程序
    中就被訴事實為有罪之陳述，爰依刑事訴訟法第284 條之1
    規定獨任進行審判程序。
二、被告乙○○前有竊盜、贓物、毒品危害防制條例等前科，其
    中於民國90年間，因違反毒品危害防制條例案件，經本院以
    91年度訴字第689 號判決判處應執行有期徒刑1 年2 月（施
    用第一級毒品部分判處有期徒刑9 月，施用第二級毒品部分
    判處有期徒刑7 月）確定；復於92年間，因違反毒品危害防
    制條例案件，經本院以92年度訴字第1384號判決判處應執行
    有期徒刑1 年7 月（施用第一級毒品部分判處有期徒刑1 年
    ，施用第二級毒品部分判處有期徒刑9 月）確定，上開4 罪
    刑經接續執行，刑期自92年3 月6 日起算，於94年11月9 日
    縮短刑期假釋出監並交付保護管束，迄95年2 月25日保護管
    束期滿，假釋未經撤銷而視為執行完畢（構成累犯）。詎其
    猶不知悔改，基於意圖為自已不法所有及無故侵入住宅之犯
    意，於96年2 月25日上午11時許，未經屋主甲○○之同意，
    擅自以徒手攀爬方式，踰越該屬安全設備之落地窗侵入甲○
    ○位於桃園縣中壢市○○○○街77之1 號7 樓住宅，徒手竊取
    甲○○所有之金項鍊4 條、金飾1 批、IBM 牌筆記型電腦1
    台、序號為000000000000000 號NOKIA 牌行動電話1 支、手
    錶1 支及現金約新台幣（下同）7,000 元，得手後旋即離開
    上址。嗣經甲○○於96年2 月25日19時30分許發現遭竊，而
    悉上情。案經甲○○訴由桃園縣政府警察局中壢分局報請臺
    灣桃園地方法院檢察署檢察官偵查起訴。
三、證據名稱：
  (一)被告於本院準備程序中之自白。
  (二)證人即被害人甲○○於警詢、偵訊及本院準備程序中之證述
    ，證人黃鈺翔於警詢及偵訊之證述。
  (三)內政部警政署刑事警察局96年3 月27日刑紋字第0960043099
    號鑑驗書1 份、照片4 張、和宇寬頻網路股份有限公司受查
    者基本資料表1 紙在卷可稽。
四、本件經檢察官與被告於審判外達成協商之合意且被告已認罪
    ，其合意內容為：就被告侵入住宅犯行，願受科刑範圍為有
    期徒刑3 月，減為有期徒刑1 月又15日；就被告加重竊盜犯
    行，願受科刑範圍為有期徒刑1 年1 月，減為有期徒刑6 月
    又15日，應執行有期徒刑8 月。經查，上開協商合意並無刑
    事訴訟法第455 條之4 第1 項所列情形之一，檢察官聲請改
    依協商程序而為判決，本院爰不經言詞辯論，於協商合意範
    圍內為協商判決，合予敘明。
五、被告本件犯行之犯罪時間，均係在96年4 月24日之前，所犯
    為刑法第306 條第1 項侵入住居罪及同法第321 條第1 項第
    3 款加重竊盜罪，均合於中華民國九十六年罪犯減刑條例第
    2 條第1 項第3 款規定之減刑條件，爰減其宣告刑二分之一
    。又中華民國九十六年罪犯減刑條例第5 條雖規定：「本條
    例施行前，經通緝而未於中華民國96年12月31日以前自動歸
    案接受偵查、審判或執行者，不得依本條例減刑。」則如係
    於本條例施行後，始因逃匿而通緝者，即不適用上開條例第
    5 條規定（最高法院81年度台非字第67號判決同此見解）。
    查本件被告乙○○雖經本院於97年2 月26日發佈通緝，而於
    97年3 月1 日經緝獲到案，惟其既係於中華民國九十六年罪
    犯減刑條例施行後始遭通緝，不適用上開條例第5 條規定，
    自仍應依該條例減刑，一併敘明。
六、應適用之法條：刑事訴訟法第284 條之1 、第455 條之4 第
    2 項、第455 條之8 ，刑法第306 條第1 項、第321 條第1
    項第2 款、第47條第1 項、第51條第5 款，中華民國九十六
    年罪犯減刑條例第2 條第1 項第3 款、第7 條、第10條第1
    項。
七、本判決除有刑事訴訟法第455 條之4 第1 項第1 款、第2 款
    、第4 款、第6 款、第7 款所定情形之一，或違反同條第2
    項規定者外，不得上訴。
八、如不服本件判決，得自收受判決送達之日起10日內，向本院
    提出上訴書狀，上訴於第二審法院。
本案經檢察官鍾雅蘭到庭執行職務。
中    華    民    國    97    年    4     月    16    日
                  刑事庭  法  官  徐  培  元
以上正本證明與原本無異。
                          書記官  楊  美  慧
中    華    民    國    97    年    4     月    16    日
附錄本案論罪科刑法條全文：
中華民國刑法第306條：
無故侵入他人住宅、建築物或附連圍繞之土地或船艦者，處一年
以下有期徒刑、拘役或三百元以下罰金。
無故隱匿其內，或受退去之要求而仍留滯者，亦同。
中華民國刑法第321條：
犯竊盜罪而有左列情形之一者，處六月以上、五年以下有期徒刑
：
一  於夜間侵入住宅或有人居住之建築物、船艦或隱匿其內而犯
    之者。
二  毀越門扇、牆垣或其他安全設備而犯之者。
三  攜帶兇器而犯之者。
四  結夥三人以上而犯之者。
五  乘火災、水災或其他災害之際而犯之者。
六  在車站或埠頭而犯之者。
前項之未遂犯罰之。


司法院資訊處製作；財團法人民間司法改革基金會備份。
